臺灣高等法院臺南分院刑事判決
                                     111年度上易字第71號
上  訴  人  臺灣臺南地方檢察署檢察官
被      告  譚德行


上列上訴人因被告詐欺案件，不服臺灣臺南地方法院110年度易
字第12號中華民國110年12月1日第一審判決（起訴案號：臺灣臺
南地方檢察署109年度調偵字第1272號），提起上訴，本院判決
如下：
    主  文
上訴駁回。
    事實及理由
壹、犯罪事實：
    譚德行以販售生前契約、靈骨塔為業，因施莠婷前投資靈骨
    塔及購買骨灰罐為譚德行所知悉（無證據證明前與施莠婷接
    洽投資事宜之人與譚德行有犯意聯絡），譚德行明知其所販
    售之生前契約服務價額為新台幣（下同）248,000元，無須
    預付契約價金，且並無其他投資客欲投資靈骨塔塔位買賣，
    竟意圖為自己不法所有，基於詐欺取財之犯意，先後於108
    年11月初某日及11月中旬某日，接續向施莠婷佯稱須先交付
    現金購買生前契約、且與其他客戶共同投資靈骨塔及骨灰罐
    始能轉售獲利等語，致施莠婷因而陷於錯誤，於108年11月6
    日下午3時30分、同年月19日晚間8時許，在位於臺南市○○區
    ○○路000號之統一超商○○門市，先後交付20萬元、36萬元予
    譚德行，譚德行詐得上開款項後，並未尋找任何投資客共同
    投資靈骨塔或骨灰罐買賣，亦未轉售。譚德行於108年12月2
    6日承續上開詐欺取財之犯意，接續向施莠婷佯稱其他共同
    投資靈骨塔之人有資金缺口，可由施莠婷填補等語，要求施
    莠婷再交付50萬元購買骨灰內膽，並與施莠婷約定於同年月
    27日晚間，在上開統一超商門市交付價款，惟因施莠婷察覺
    有異報警處理，譚德行並於同日晚間9時10分許在上開統一
    超商門市為警逮捕而未詐得任何款項，並為警查悉上情。
貳、認定犯罪事實所憑之證據及理由：
一、證據能力部分：
    本判決所引用為判斷基礎之下列證據，關於被告以外之人於
    審判外陳述之傳聞供述證據，檢察官、被告於本院均同意作
    為證據使用，或知有傳聞證據之情形而未於言詞辯論終結前
    聲明異議（見本院卷第59頁），本院審酌該等證據作成時之
    情況，認為適當，均具有證據能力。
二、證明力部分：
    上開犯罪事實，業據被告於原審及本院審理時坦承不諱（見
    原審卷第99、221-222、288頁、本院卷第64-65頁），核與
    證人施莠婷於警詢及偵查中之證述、證人范哲軒、林姵緹於
    警詢之證述相符（見警卷第33-41頁、偵1卷第54-55、73-74
    、81-82、156頁、偵2卷第49-53頁），並有告訴人提出之譚
    德行手寫收據1紙、慈恩緣興業緣吉祥生前契約4份、金角石
    藝骨灰罐保管單6張、慈恩緣禮儀股份有限公司玉石骨灰罐
    提貨憑證4張、統一超商○○門市108年12月27日監視器翻拍照
    片2張、慈恩緣興業股份有限公司與金角石藝公司簽訂之經
    銷合約書、慈恩緣客戶銷帳表各1份在卷可稽（見警卷第51
    、53-131、133-144、145-152、153頁、偵1卷第75-79、83-
    149頁）。被告上開任意性自白，核與客觀事實相符，堪以
    採信。
三、綜上所述，本件事證明確，被告上開犯行，足以認定，應依
    法論科。
參、論罪科刑及維持原判決之理由：
一、核被告譚德行所為，係犯刑法第339條第1項之詐欺取財既遂
    罪、同法第339條第3項、第1項之詐欺取財未遂罪。被告雖
    客觀上分別於108年11月6日、19日詐得20萬元、36萬元，且
    於同月27日著手向告訴人詐取50萬元而未遂，然考量該等行
    為均係以告訴人為詐術行使對象，詐術內容皆係以投資納骨
    塔買賣等相同事宜，且被告所實施之詐欺行為時間密接、地
    點相同，堪認被告係出於單一詐欺取財之犯意而為該等行為
    ，故依一般社會健全觀念，視為數次行為之接續實施而以法
    律上一行為予以刑法評價，較為合理，應為接續犯，而論以
    一詐欺取財既遂罪。公訴意旨認被告所為應分論併罰，尚有
    未洽。
二、被告前曾因毒品案件，經臺灣士林地方法院判處有期徒刑4
    月，於106年1月11日易科罰金執行完畢，有臺灣高等法院被
    告前案紀錄表在卷可查（見本院卷第29-30頁），其於前案
    受徒刑之執行完畢後，5年內故意再犯本件有期徒刑以上之
    罪，固為累犯，惟被告前案所犯施用毒品案件與本案之犯罪
    情節相異，侵害法益亦不同，因此，被告雖再犯本案之罪，
    尚難以此遽認被告有特別惡性及對刑罰反應力薄弱之情狀，
    應認被告尚無依刑法第47條第1 項之規定加重其刑之必要（
    司法院大法官釋字第775號解釋意旨參照）。
三、維持原判決之理由：
　㈠原審依前揭事證，適用刑法第339條第1項、第41條第1項、第
    38條之1第1項前段、第3項、刑法施行法第1條之1第1項之規
    定，並審酌被告譚德行因積欠賭債，為償還債務，而為本件
    犯行之犯罪動機，利用告訴人施莠婷欲投資之機會而以話術
    誘騙告訴人交付款項、告訴人受損總金額高達56萬元，致告
    訴人財物及精神上受有相當大之損害，並考量被告前於偵查
    中否認犯罪，於原審準備程序時坦承全部犯行，且積極與告
    訴人成立調解，賠償告訴人28萬元，有臺灣臺南地方法院11
    0年度南司附民移調字第78號調解筆錄影本1份在卷可參（見
    原審卷第275頁），並斟酌被告於原審審理時自陳之智識程
    度、家庭生活及經濟狀況暨告訴人於原審陳述之意見等一切
    情狀，就被告犯行，量處有期徒刑6月，並諭知易科罰金之
    折算標準；另認被告譚德行詐欺之犯罪所得原為56萬元，惟
    被告已於調解時給付告訴人28萬元，是本件被告犯罪所得尚
    有28萬元未據扣案，仍應依刑法第38條之1 第1 項前段、第
    3項規定，宣告沒收之，且於全部或一部不能沒收或不宜執
    行沒收時，追徵其價額。
　㈡經核其認事用法並無違誤，量刑亦稱允當。檢察官上訴意旨
    雖以被告於案發後迄今未完全賠償告訴人財產上之損害，亦
    未思如何加以彌補，尚難認犯後態度良好，亦確實造成告訴
    人實質之損失與影響為由，指摘原判決量刑過輕。惟按，量
    刑之輕重，屬事實審法院得依職權自由裁量之事項，苟已斟
    酌刑法第57條各款所列情狀，而未逾越法定刑度，不得遽指
    為違法。原審法院所量處被告刑責，已審酌被告之素行、犯
    罪動機、所生損害、犯罪情狀、智識程度、家庭生活及經濟
    狀況、告訴人之意見及被告犯罪後態度等一切情狀，於法定
    刑度內妥為裁量，並無不當或違法之情形，復與比例原則、
    平等原則、罪責相當原則相合。而被告於原審已與告訴人達
    成和解，並賠償告訴人28萬元乙節，有調解筆錄附卷可參（
    見原審卷第275-278頁），上訴意旨所稱被告未賠償分文乙
    節，顯然與事實不符。參以上開調解筆錄並記載告訴人願意
    原諒被告，並請求法院從輕量刑等語，告訴人雖於和解後又
    表示希望被告入監服刑（見原審卷第279頁），惟被告既已
    賠償告訴人28萬元，而對告訴人所受之損失為部分彌補，原
    審考量此情，判處有期徒刑6月，實難認量刑有何過輕。是
    檢察官上訴為無理由，應予駁回。
肆、應適用之法條：
    刑事訴訟法第368 條。
本案經檢察官陳鋕銘提起公訴，檢察官盧駿道提起上訴，檢察官
蔡麗宜到庭執行職務。
中　　華　　民　　國　　111 　年　　3 　　月　　9 　　日
                  刑事第七庭    審判長法  官  吳勇輝
                                      法  官  黃國永
                                      法  官  吳錦佳
以上正本證明與原本無異。
不得上訴。
　　　　　　　　　　　　　　　　　　　書記官  王杏月　　
中　　華　　民　　國　　111 　年　　3 　　月　　9 　　日
本判決論罪科刑條文：
中華民國刑法第339條
（普通詐欺罪）
意圖為自己或第三人不法之所有，以詐術使人將本人或第三人之
物交付者，處5年以下有期徒刑、拘役或科或併科50萬元以下罰
金。
以前項方法得財產上不法之利益或使第三人得之者，亦同。
前二項之未遂犯罰之。

全案卷證對照表：
NO 本院卷證簡稱 原卷名稱 1 警卷 臺南市政府警察局永康分局南市警永偵字第1080657196號卷 2 偵1卷 臺灣臺南地方檢察署109年度偵字第893號卷 3 偵2卷 臺灣臺南地方檢察署109年度調偵字第1272號卷 4 原審卷 臺灣臺南地方法院110年度易字第12號卷 5 請上卷 臺灣臺南地方檢察署110年度請上字第316號卷 6 本院卷 臺灣高等法院臺南分院111年度上易字第71號卷